---
title: "Untitled"
output: github_document
---

```{r setup, include=FALSE}
knitr::opts_chunk$set(echo = TRUE)
```

## GitHub Documents

Olá, esta é minha primeira vez participando de um tidytuesday, a ideia é ver o que consigo fazer dedicando 2h à analise de uma determinada base.

### Carregando dados


```{r loading}
library(tidyverse)
library(ggplot2)

chocolate <- readr::read_csv('https://raw.githubusercontent.com/rfordatascience/tidytuesday/master/data/2022/2022-01-18/chocolate.csv')

```

Nota de alguns pontos observados por especialistas em chocolate

* tempo de produção
* qualidade dos ingredientes
  * muito açucar 
  * derrete na boca
* shape


```{r}

chocolate %>%
  group_by(company_manufacturer,company_location) %>%
  group_by(company_location) %>%
  count() %>%
  arrange(desc(n))
```
## No proximo round comece aqui 
- quebrar por virgular assim podemos ver a caracteristica marcantes mais associada com altos valores (regressao) 

## Possibilidade

Nos primeiros 15 minutos avaliei as possibilidades
- é possível verificar o impacto do tempo e verificar a evolução das notas em relação a percentual de cacau para entender se e como o paladar dos consumidores mudou ao longo do tempo

- é possivel verificar se o fato do produtor usar materia prima local ou importada parece influenciar na nota 

- utilizar pacote da aula de redes neurais para refazer categoricas de maneira ordenada com a variavel resposta

+ 50 minutos investidos, foi notado que

- apenas ingredientes tem NA fora isso não existem campos vazios 

- existem alguns outliers, como country_manufacturer com concentracao em EUA 

- chocolate costuma ter [60%-80%] cacau 

- quebrar por virgular assim podemos ver a caracteristica marcantes mais associada com altos valores (regressao) 

- posso associar informacoes censitarias, idh ou geograficas como continente etc aos paises 

- para entender o impacto disso na opnião das pessoas sobre o chocolate ou até mesmo questões de qualidade ou metodo de fabricacao

 + 15 min 
 separada coluna de ingredientes
 
 +30 min 
 separada coluna do most memorable characteristics
 rodada a arvore de decisao ( por serem muitas variaveis categoricas e com muitos niveis, a interpretação pelo grafico é complicada, mas ler os nodes é insightful)
 
 +15min
 feito IV e WOE, requer um tratamento melhor de string, e associação de palavras com o mesmo significado para melhorar a predicao
 palavras quebradas precisam de um squish
 
 
 
```{r pressure, echo=FALSE}
plot(pressure)
```

